【裁判字號】    95,訴,4039
【裁判日期】    951221
【裁判案由】    毒品危害防制條例
【裁判全文】
臺灣高雄地方法院刑事判決              95年度訴字第4039號
公  訴  人  臺灣高雄地方法院檢察署檢察官
被      告  甲○○
上列被告因違反毒品危害防制條例案件，經檢察官提起公訴（95
年度毒偵字第6961號），被告於本院準備程序為有罪之陳述，經
合議庭裁定由受命法官依簡式審判程序獨任審理，判決如下：
    主  文
甲○○施用第一級毒品，處有期徒刑柒月，扣案之海洛因參包（
分別重零點壹壹伍、零點貳、零點零零零陸公克），均沒收銷燬
之；又施用第二級毒品，處有期徒刑貳月。應執行有期徒刑捌月
，扣案之海洛因參包（分別重零點壹壹伍、零點貳、零點零零零
陸公克），均沒收銷燬之。
    事  實
一、甲○○前於民國95年間，因違反毒品危害防制條例案件，經
    本院以95年度毒聲字第163 號裁定送觀察、勒戒後，認無繼
    續施用毒品之傾向，而於95年3 月2 日觀察、勒戒執行完畢
    釋放，並由臺灣高雄地方法院檢察署檢察官於95年3 月9 日
    以95年度毒偵字第1183號為不起訴處分確定。詎其仍不知戒
    除毒癮，明知海洛因及甲基安非他命分別業經公告為毒品危
    害防制條例第2 條第2 項第1 款、第2 款所列管之第一級、
    第二級毒品，均不得非法持有、施用，竟仍分別基於施用第
    一級毒品海洛因及第二級毒品甲基安非他命之犯意，於95年
    8 月28日20時30分許，在高雄市○○區○○街50號12樓之1
    客廳，施用第一級毒品海洛因1 次；另於同年月29日9 時10
    分許回溯24小時內之某時許（扣除為公權力拘束之時間），
    在不詳地點，施用第二級毒品甲基安非他命1 次。嗣於95年
    8 月28日22時35分許，為警在上開地點搜索查獲，當場扣得
    其所有海洛因3 包，並採集尿液送驗後呈嗎啡及甲基安非他
    命陽性反應而查悉上情。
二、案經高雄市政府警察局三民第二分局移送臺灣高雄地方法院
    檢察署檢察官偵查起訴。
    理  由
一、按本案被告甲○○所犯均係死刑、無期徒刑、最輕本刑為3
    年以上有期徒刑以外之罪，其於準備程序就前揭被訴事實為
    有罪之陳述，經受命法官告知簡式審判程序之旨，並聽取其
    與公訴人之意見後，本院認無不得或不宜改依簡式審判程序
    進行之情形，爰依刑事訴訟法第273 條之1 第1 項規定，裁
    定本件由受命法官獨任進行簡式審判程序，合先敘明。
二、訊據被告於警詢、偵查中及本院審理時均供承其確有於上揭
    時、地施用第一級毒品海洛因不諱，並於本院審理時亦坦認
    另在前開時、地有施用第二級毒品甲基安非他命之犯行，且
    被告於95年8 月29日為員警所採集之尿液，經送驗之結果，
    確呈嗎啡、甲基安非他命陽性反應，此有高雄市立凱旋醫院
    （下稱凱旋醫院）95年9 月4 日濫用藥物尿液檢驗報告、濫
    用藥物尿液檢體監管紀錄表各1 份附卷可稽。又扣案白色粉
    末1 包，經以化學呈色法及氣相層析質譜儀分析法，分析檢
    驗結果，呈第一級毒品海洛因陽性反應，亦有卷附凱旋醫院
    95年9 月28日高市凱醫驗字第2501號濫用藥物成品檢驗鑑定
    書及扣案毒品照片2 幀足憑，堪認確係第一級毒品海洛因無
    訛。是被告之自白核與事實相符，洵堪採為論罪科刑之依據
    。本案事證明確，被告上開施用第一級、第二級毒品犯行，
    均堪以認定。
三、按海洛因、甲基安非他命分別為毒品危害防制條例第2 條第
    2 項第1 款、第2 款所稱之第一級毒品、第二級毒品，均不
    得施用、持有。次按，觀察、勒戒或強制戒治執行完畢釋放
    後，5 年內再犯第10條之罪者，應依一般刑事訴訟程式予以
    起訴論罪科刑，此觀諸毒品危害防制條例第23條第2 項規定
    自明。本件被告於95年間因施用毒品案件，經本院以95年度
    毒聲字第163 號裁定送觀察、勒戒後，認無繼續施用毒品之
    傾向，而於95年3 月2 日觀察、勒戒執行完畢釋放，並由臺
    灣高雄地方法院檢察署檢察官於95年3 月9 日以95年度毒偵
    字第1183號為不起訴處分確定，有上開不起訴處分書、臺灣
    高雄地方法院檢察署刑案資料查註紀錄表、全國施用毒品案
    件紀錄表及臺灣高等法院被告前案紀錄表、在監在押全國紀
    錄表各1 件在卷可參，是被告於上開觀察、勒戒執行完畢釋
    放後5 年內再犯本件施用第一級、第二級毒品案件，應依法
    論科。
四、核被告所為，係犯毒品危害防制條例第10條第1 項、第2 項
    之施用第一級、第二級毒品罪。被告持有第一級、第二級毒
    品之低度行為，分別為施用第一級、第二級毒品之高度行為
    所吸收，不另論罪。被告所犯上開2 罪，犯意各別，犯罪構
    成要件互殊，應予分論併罰。爰審酌被告經前開觀察、勒戒
    執行完畢後，再犯本件施用毒品犯行，顯見其戒除毒癮之意
    念非堅，惟念被告於犯罪後尚能坦承全部犯行，態度良好，
    且施用毒品行為，乃屬對其自身健康之戕害行為，及其犯罪
    動機、目的、手段等一切情狀，各量處如主文所示之刑，並
    定其應執行之刑，以資懲儆。扣案之白色粉末3 包（驗後分
    別重0.115 、0.2 、0.0006公克），經鑑定結果呈海洛因陽
    性反應，亦如前述，應依毒品危害防制條例第18條第1 項前
    段規定沒收銷燬之；又鑑定單位一般係以傾倒之方式，將包
    裝袋內之毒品倒出而與包裝袋分離而稱重，必要時，輔以刮
    杓刮取袋內毒品，然無論依何種方式分離，包裝袋內均有極
    微量之毒品殘留，足認本件用以包覆扣案海洛因之包裝袋，
    其內含有極微量第一級毒品海洛因殘留而無法析離，應整體
    視為扣案之第一級毒品海洛因，不問屬於犯人與否，併予沒
    收銷燬。
據上論斷，應依刑事訴訟法第273 條之1 第1 項、第299 條第1
項前段，毒品危害防制條例第10條第1 項、第2 項、第18條第1
項前段，刑法第11條、第51條第5 款，判決如主文。
本案經檢察官乙○○到庭執行職務。
中    華    民    國    95    年    12    月    21    日
                  刑事第四庭  法  官  林意芳
以上正本證明與原本無異。
如不服本判決，應於收受送達後10日內向本院提出上訴書狀。
中    華    民    國    95    年    12    月    21    日
                              書記官  曾秀鳳
毒品危害防制條例第10條
施用第一級毒品者，處6 月以上5 年以下有期徒刑。
施用第二級毒品者，處 3 年以下有期徒刑。


司法院資訊處製作；財團法人民間司法改革基金會備份。
